臺灣臺北地方法院刑事判決　　　　　　 100年度訴緝字第15號
公　訴　人　臺灣臺北地方法院檢察署檢察官
被　　　告　陳志佳
上列被告因毒品危害防制條例案件，經檢察官提起公訴（99年度
撤緩偵字第296號、99年度毒偵字第1052號），被告於準備程序
期日就被訴事實均為有罪之陳述，本院合議庭裁定由受命法官獨
任進行簡式審判程序，本院判決如下：
    主  文
陳志佳所犯如附表所示之罪，均為累犯，各處如附表所示之主刑
及從刑。應執行有期徒刑貳年貳月，扣案如附表編號1、6所示之
海洛因貳包（總毛重零點陸肆公克、總淨重零點肆公克）均沒
收銷燬之，如附表編號1、5、6所示之物均沒收。
    事  實
一、陳志佳於民國95年間因施用毒品案件，經新竹地方法院以
    94年度毒聲字第929號裁定執行觀察勒戒後，認有繼續施用
    毒品傾向，再依同院95年度毒聲字第315號裁定，令入戒治
    處所施以強制戒治，嗣因戒治成效經評定為合格，無繼續戒
    治之必要，於96年6月12日停止處分出監，並於96年7月16日
    經臺灣新竹地方法院檢察署檢察官以96年度戒毒偵字第29號
    為不起訴處分確定。又於92年間因槍砲彈藥刀械管制條例案
    件，經臺灣板橋地方法院以以93年度訴緝字第145號判決有
    期徒刑3年3月，嗣經撤回上訴而確定，並於98年3月11日縮
    短刑期假釋出監，於98年7月14日保護管束期滿未經撤銷以
    已執行論。詎陳志佳猶未戒除毒癮，於前次強制戒治執行完
    畢5年內，分別為下列犯罪行為：
 （一）陳志佳基於施用第一級毒品海洛因之犯意，於98年11月8
       日10時許，在其位於新北市○○區○○路1段72號5樓之
       住處，將第一級毒品海洛因摻入香菸點燃燒烤後，以吸
       食煙霧之方式，施用第一級毒品海洛因1次。迨施用海洛
       因完畢，陳志佳又另基於施用第二級毒品甲基安非他命
       （起訴書誤載為安非他命），在同一地點，以將甲基安
       非他命放入玻璃球燒烤吸食之方式，施用甲基安非他命1
       次。嗣於98年98年11月8日15時15分許，警方於路旁攔檢
       陳志佳時，陳志佳主動告知其住處藏放有第一級毒品海
       洛因，嗣由陳志佳帶同警方至其位於新北市○○區○○
       路1段72號5樓之住處，並於經徵得陳志佳之同意後執行
       搜索，而獲悉上情。並扣得海洛因1小包（毛重0.35克、
       淨重0.25公克）、其所有且供施用毒品之殘渣袋1個。
 （二）陳志佳基於施用第二級毒品甲基安非他命之犯意，於99
       年1月5日，在上開地點，以將甲基安非他命摻入香煙吸
       食之方式，施用甲基安非他命（起訴書誤載為安非他命
       ）1次。嗣於99年1月8日12時許，復在同一地點，將第一
       級毒品海洛因摻入香菸點燃燒烤後，以吸食煙霧之方式
       ，施用第一級毒品海洛因1次。嗣於99年1月9日1時41分
       許，適警在新北市○○區○○路611巷口查緝另案毒品案
       件時在場，經徵得陳志佳同意後採集尿液送驗，因而獲
       悉上情。
 （三）陳志佳基於施用第二級毒品甲基安非他命之犯意，於99
       年2月27日22時許，在上開地點，以將甲基安非他命放入
       玻璃球燒烤吸食之方式，施用甲基安非他命1次。嗣另基
       於施用第一級毒品海洛因之犯意，於99年2月28日22時許
       ，在其位於新北市○○區○○路1段72號5樓之住處，將
       第一級毒品海洛因摻入香菸點燃燒烤後，以吸食煙霧之
       方式，施用第一級毒品海洛因1次。嗣於99年3月1日10時
       許，經警持本院核發之搜索票，至其位於新北市○○區
       ○○路1段72號5樓之住處執行搜索，始獲悉上情。並扣
       得海洛因1小包（毛重0.29公克、淨重0.09公克）、其所
       有且供施用毒品之殘渣袋1個、吸食器1組、分裝鏟管1支
       。
二、案經臺北縣政府警察局樹林分局、新店分局報由臺灣臺北地
    方法院檢察署檢察官偵查起訴暨臺北縣政府警察局中和第二
    分局報告臺灣板橋地方法院檢察署檢察官呈請臺灣高等法院
    檢察署檢察長令轉臺灣臺北地方法院檢察署檢察官偵查起訴
    。
    理  由
一、程序部分：
    按本件被告陳志佳所犯係死刑、無期徒刑、最輕本刑為3年
    以上有期徒刑以外之罪，其於準備程序就前揭被訴事實為有
    罪之陳述，經本院告知簡式審判程序之旨，並聽取其與公訴
    人之意見後，本院認無不得或不宜改依簡式審判程序進行之
    處，爰依刑事訴訟法第273條之1第1項，裁定本件由受命法
    官獨任進行簡式審判程序，合先敘明。
二、實體部分：
  （一）前揭事實，業據被告陳志佳迭於警詢中、偵查中及本院
        審理時坦承不諱，復有臺北縣政府警察局樹林分局搜索
        扣押筆錄、扣押物品目錄表、臺北縣政府警察局樹林分
        局查獲涉嫌毒品危害防治條例毒品初步鑑驗報告書、臺
        北縣政府警察局樹林分局毒品危害防制條例被移送者姓
        名暨代碼對照表、臺灣臺北地方法院檢察署98年度藍保
        管字第1568號保管單、98年度青保管字第668號保管單
        、臺灣檢驗科技股份有限公司98年11月25日之濫用藥物
        檢驗報告、臺灣檢驗科技股份有限公司99年2月22日濫
        用藥物檢驗報告、臺北縣政府警察局中和第二分局毒品
        案犯罪嫌疑人姓名及代碼對照表、臺北縣政府警察局新
        店分局搜索扣押筆錄、扣押物品目錄表、臺北縣政府警
        察局新店分局偵辦毒品危害防制條例案被移送者姓名及
        代碼對照表、勘查採證同意書、臺北縣政府警察局新店
        分局查獲涉嫌違反毒品危害防制條例案件毒品初步鑑驗
        報告單、臺北縣政府警察局查獲毒品案件尿液檢體監管
        紀錄表、臺灣檢驗科技股份有限公司99年3月17日濫用
        藥物檢驗報告、臺北縣政府警察局新店分局毒品犯罪嫌
        疑人尿液採驗作業管制紀錄、本院99年度刑保管字第
        600號保管單等在卷可稽，足堪認定被告前開任意性之
        自白與事實相符，應值採信。本案事證明確，被告之施
        用第一級毒品海洛因、施用第二級毒品甲基安非他命等
        犯行均洵堪認定，均應依法論科。
  （二）按海洛因、甲基安非他命分別係毒品危害防制條例第2
        條第2項第1款、第2款所規定之第一級及第二級毒品，
        不得非法使用。核被告所為，分別係違反毒品危害防制
        條例第10條第1項及第2項之施用第一、二級毒品罪。被
        告施用前持有第一級及第二級毒品之低度行為，均應為
        施用之高度行為吸收，不另論罪。又被告有如犯罪事實
        欄所載之前案紀錄，此有臺灣高等法院被告前案紀錄表
        乙份在卷可按，被告於受有期徒刑之執行完畢後，5年
        以內故意再犯本件有期徒刑以上之罪，附表所示之罪均
        為累犯，均應依刑法第47條第1項規定加重其刑。再本
        案員警查獲如附表編號1、2所示之罪之過程，係因被告
        在新北市○○區○○路43巷口附近徘徊，經警上前攔查
        盤檢，被告遂主動告知警方其住處有毒品，並帶同警方
        前往其住處，由被告主動將置放於房間內之海洛因1包
        交予警方，警方始當場逮捕被告（見98年度毒偵第3414
        號卷第4頁背面之警詢筆錄），足堪認被告在犯罪未被
        發覺前，向該管公務員申告其犯罪事實，而自願接受裁
        判，業已符自首之要件，是爰就被告如附表編號1、2所
        示犯行，均應依刑法第62條前段之規定減輕其刑，並與
        前開累犯加重事由先加重後減輕之。被告所犯如附表1
        至6所示各罪間，犯意各別，行為互殊，應予分論併罰
        。爰審酌被告前有施用毒品前科，並有施以觀察勒戒及
        強制戒治之紀錄，其素行非佳，此有前述被告前案紀錄
        表在卷可稽，且被告因施用毒品犯行，歷經觀察勒戒、
        強制戒治等治療程序，猶不思悔悟，徹底戒除施用毒品
        之惡習，竟續再為本件多次施用毒品犯行，顯見被告染
        有毒癮惡習難以自拔，意志力甚為薄弱，惟被告施用毒
        品之犯行，本質上屬戕害自己身心健康之行為，尚未有
        嚴重破壞社會秩序或侵害他人權益之情形，且犯後已供
        認犯行不諱之犯罪後態度等一切情狀，分別量處如主文
        所示之刑，並定其應執行之刑，以示懲戒。
  （三）至扣案之海洛因2小包（詳如附表編號1、6所示），均
        係第一級毒品，應依毒品危害防制條例第18條第1項前
        段之規定沒收銷燬之（鑑驗耗損之第一級毒品，因已滅
        失，毋庸再予宣告沒收銷燬）。而上開包裝海洛因之塑
        膠袋2個、殘渣袋2個、吸食器1組、分裝鏟管1支（詳如
        附表編號1、5、6所示），分別為供被告施用第一、二
        級毒品所用之物，且屬被告所有等情，業據被告供承在
        卷，爰依刑法第38條第1項第2款規定沒收之。
據上論斷，應依刑事訴訟法第273條之1第1項、第284條之1、第
299條第1項前段，毒品危害防制條例第10條第1項、第2項、第18
條第1項前段，刑法第11條前段、第47條第1項、第51條第5款、
第38條第1項第2款，判決如主文。
本案經檢察官李彥霖到庭執行職務
中    華    民    國   100    年    1     月    31    日
                  刑事第十七庭  法  官  楊雅清
以上正本證明與原本無異。
如不服本判決應於收受送達後10日內向本院提出上訴書狀，並應
敘述具體理由；其未敘述上訴理由者，應於上訴期間屆滿後20日
內向本院補提理由書（均須按他造當事人之人數附繕）「切勿逕
送上級法院」。
                                書記官  吳俊龍
中    華    民    國   100    年    1     月    31    日
附錄本案論罪科刑法條全文：
毒品危害防制條例第10條
施用第一級毒品者，處 6 月以上 5 年以下有期徒刑。
施用第二級毒品者，處 3 年以下有期徒刑。
附表
┌─┬────┬───────────────────┐
│  │犯罪日期│     所犯罪名及科處罪刑               │
├─┼────┼───────────────────┤
│1 │98/11/8 │施用第一級毒品，累犯，處有期徒刑陸月，│
│  │        │扣案海洛因壹小包（毛重0.35公克、淨重0.│
│  │        │25公克）沒收銷燬之，包裝上開海洛因毒品│
│  │        │之塑膠袋壹個、殘渣袋壹個均沒收。      │
├─┼────┼───────────────────┤
│2 │98/11/8 │施用第二級毒品，累犯，處有期徒刑月。│
│  │        │                                      │
│  │        │                                      │
├─┼────┼───────────────────┤
│3 │99/01/05│施用第二級毒品，累犯，處有期徒刑肆月。│
│  │        │                                      │
│  │        │                                      │
├─┼────┼───────────────────┤
│4 │99/01/08│施用第一級毒品，累犯，處有期徒刑捌月。│
│  │        │                                      │
│  │        │                                      │
├─┼────┼───────────────────┤
│5 │99/02/27│施用第二級毒品，累犯，處有期徒刑肆月，│
│  │        │扣案之吸食器壹組沒收。                │
│  │        │                                      │
├─┼────┼───────────────────┤
│6 │99/02/28│施用第一級毒品，累犯，處有期徒刑捌月，│
│  │        │扣案之海洛因壹小包（毛重0.29公克、淨重│
│  │        │0.09公克）沒收銷燬之，包裝上開海洛因毒│
│  │        │品之塑膠袋壹個、分裝鏟管壹支、殘渣袋壹│
│  │        │個均沒收。                            │
└─┴────┴───────────────────┘